# 请教陈版 : 因租赁房屋给电信而产生的电信返利如何处理

提问人：xkcore 时间：2021-12-09 09:37:44
租赁给电信房间存放机房，电信返利相关电信费给我们，我们需要开票给电信，是应该冲减租赁的成本，还是确认相关的代理收入？

回答人：chenyiwei
这种返利实际上是租金的一部分，应在租赁期内确认为租赁收入。本企业并未向电信提供代理服务，因此不应确认为代理服务收入。

提问人：xkcore 时间：2021-12-14 21:15:05
谢谢陈版，还想问问为什么是确认为租赁收入，而不是冲减成本呢？

回答人：chenyiwei
是承租人提供的经济利益，且与机房租赁相关。